臺灣高等法院臺中分院刑事判決　　　　96年度上訴字第2066號
上　訴　人
即　被　告　甲○○
選任辯護人　常照倫律師
上列上訴人因廢棄物清理法等案件，不服臺灣彰化地方法院95年
度訴字第1102號中華民國 96年6月27日第一審判決（起訴案號：
臺灣彰化地方法院檢察署95年度偵字第3819號），提起上訴，本
院判決如下：
    主  文
原判決關於甲○○部分撤銷。
甲○○共同連續竊盜，處有期徒刑拾月，減為有期徒刑伍月；又
共同連續未依廢棄物清理法規定領有廢棄物清除、處理許可文件
，從事廢棄物清除、處理，處有期徒刑壹年肆月，減為有期徒刑
捌月。應執行有期徒刑壹年。
    事  實
一、甲○○於民國85年及86年間，因賭博案件，分別經臺灣彰化
    、臺中地方法院判處有期徒刑3月併科罰金1萬元、有期徒刑
    6月併科罰金2千元，各於 85年9月16日及86年10月27日執行
    完畢（本案甲○○犯罪時間分別在91年年底及94年年中，故
    均不構成累犯），竟仍不知悔改，知悉真實姓名年籍不詳，
    綽號「噴火」之成年男子欲挖採他人土地之土石變賣，又得
    知坐落於彰化縣溪州鄉○○○段490之347地號國有耕地（下
    稱系爭土地）之承租人李平和因身體健康狀況不佳，無法繼
    續耕作，而欲將其對系爭土地之耕作權讓渡予他人，竟計畫
    受讓李平和之耕作權後，再以近新臺幣（下同）百萬元之代
    價，將系爭土地交予綽號「噴火」之成年男子竊取土石以牟
    利，而丙○○（原上訴本院，嗣經撤回上訴而確定）明知上
    情，仍基於幫助竊盜之犯意，於 91年5月14日，應甲○○之
    邀約，陪同甲○○前往李平和位於彰化縣溪州鄉○○村○○
    路 11之6號住處，與不知情之李平和（業經檢察官為不起訴
    處分確定）洽談讓售系爭土地耕作權事宜，雙方議定以76萬
    元讓售系爭土地耕作權後，丙○○旋又陪同甲○○前往找尋
    不知情之陳銀達，以 5千元之代價邀約其擔任系爭土地耕作
    權之名義上受讓人，陳銀達因身染毒癮惡習，需錢孔急，而
    未加詢問源由即應允之（陳銀達部分亦經檢察官為不起訴處
    分確定），並與甲○○、丙○○一同前至李平和所指定，設
    於彰化縣溪州鄉庄南巷1號之7「黃雨田代書事務所」，以其
    名義與李平和簽署由不知情之黃百堅代為擬定之「承租公有
    土地耕作權讓渡證書」，復由甲○○當場交付76萬元予李平
    和點收後，雙方各自離去；而甲○○則在回程途中，向丙○
    ○借貸 5千元予陳銀達以為其充當系爭土地耕作權名義受讓
    人之報酬。甲○○於取得系爭土地耕作權後，其與綽號「噴
    火」之成年男子均明知系爭土地係屬財政部國有財產局所管
    理，未經財政部國有財產局同意，不得擅自挖採其上土石，
    竟仍意圖為自己不法之所有，共同基於概括之犯意聯絡，於
    91年年底期間（起訴書誤載為93年間），由綽號「噴火」之
    成年男子僱工駕駛挖土機及砂石車至系爭土地，連續挖採土
    石（尚無證據足認挖採土石時，有具共同犯意聯絡之 3人以
    上同時在場），共計於系爭土地及與之附連圍繞之同地段第
    589地號國有土地上竊得土石 21968.82立方公尺，甲○○則
    因而獲得10餘萬元之代價。後於94年年中，一真實姓名年籍
    不詳之成年男子見系爭土地上留有一大坑洞，經探詢後得知
    系爭土地係由甲○○管領使用，遂向甲○○表示欲以每車 1
    千元之代價於該處傾倒一般事業廢棄物，甲○○明知未依廢
    棄物清理法規定領有廢棄物清除、處理許可文件，不得從事
    廢棄物清除、處理之工作，竟為獲取高額之代價而應允之，
    並與該真實姓名年籍不詳之成年男子共同基於違法清除、處
    理一般事業廢棄物之概括犯意聯絡，先後多次連續由該真實
    姓名年籍不詳之成年男子自不詳處所載運含有造紙工廠生產
    後剩餘之散漿渣及摻雜塑膠袋、磚瓦、廢木板、帆布、廢土
    之營建混合物等一般事業廢棄物至系爭土地傾倒，甲○○則
    負責僱工或自行駕駛挖土機將所傾倒之前開廢棄物予以掩埋
    、整地，期間並因前開廢棄物起火悶燒，甲○○尚自行駕駛
    挖土機挖掘引水道，導引系爭土地附近之水源即八號深井之
    水流至系爭土地，並以其挖土機翻攪該等廢棄物滅火。嗣於
    95 年2月17日上午10時30分許，經警發覺系爭土地遭人傾倒
    廢棄物，遂會同彰化縣政府環境保護局稽查隊人員到場稽查
    ，始循線查悉上情。
二、案經彰化縣警察局北斗分局報請臺灣彰化地方法院檢察署檢
    察官偵查起訴。
    理 由
一、按被告以外之人於審判外之陳述，除法律有規定者外，不得
    作為證據；又被告以外之人於審判外之陳述，雖不符刑事訴
    訟法第159條之1至第159條之4規定，而經當事人於審判程序
    同意作為證據，法院審酌該言詞陳述或書面陳述作成時之情
    況，認為適當者，亦得為證據。當事人、代理人或辯護人於
    法院調查證據時，知有第159條第1項不得為證據之情形，而
    未於言詞辯論終結前聲明異議者，視為有前項之同意，刑事
    訴訟法第159條第1項、第159條之5定有明文。立法意旨在於
    傳聞證據未經當事人之反對詰問予以核實，原則上先予排除
    。惟若當事人已放棄反對詰問權，於審判程序中表明同意該
    等傳聞證據可作為證據；或於言詞辯論終結前未聲明異議，
    基於尊重當事人對傳聞證據之處分權，及證據資料愈豐富，
    愈有助於真實發見之理念，且強化言詞辯論主義，使訴訟程
    序得以順暢進行，上開傳聞證據亦均具有證據能力。查本案
    後述認定事實所憑之供述證據及非供述證據，公訴人、被告
    甲○○及選任辯護人均不爭執其證據能力，且經本院於審判
    程序時提示並告以要旨，公訴人、被告甲○○及選任辯護人
    均知悉上述供述證據屬傳聞證據，而未於言詞辯論終結前聲
    明異議，本院復衡以該等證據作成時之客觀條件及環境，認
    為適當，是可認後述引用該等證據之證據能力均無疑義，合
    先敘明。
二、被告甲○○與同案被告丙○○於 91年5月14日，一同前往與
    證人李平和洽談系爭土地耕作權讓售事宜，復於同日一同至
    「黃雨田代書事務所」，由被告甲○○向同案被告丙○○借
    貸 5千元予證人陳銀達，由證人陳銀達以其名義與證人李平
    和簽訂系爭土地之「承租公有土地耕作權讓渡證書」；嗣於
    同年年底，被告甲○○再以近百萬元之代價，將系爭土地交
    予綽號「噴火」之成年男子竊取其上土石牟利，共計於系爭
    土地及與之附連圍繞之同地段第589地號國有土地上竊得219
    68.82立方公尺之土石；後於 94年年中，被告甲○○另以每
    車 1千元之代價，同意一真實姓名、年籍不詳之成年男子先
    後多次自不詳處所載運含有造紙工廠生產後剩餘之散漿渣及
    摻雜塑膠袋、磚瓦、廢木板、帆布、廢土之營建混合物等一
    般事業廢棄物至系爭土地傾倒，被告甲○○並負責僱工或自
    行駕駛挖土機將所傾倒之前開廢棄物予以掩埋、整地等情，
    業據被告甲○○及同案被告丙○○於原審準備程序與審理時
    均坦承不諱，並據證人李平和、陳銀達分別於偵訊中及原審
    審理時；證人即系爭土地附近公有地之承租人宋添喜、余福
    富、宋鄭萍、宋清興分別於警、偵訊中；證人即彰化縣環境
    保護局稽查人員林新育、曾國偉、張志豪於偵查中；證人即
    國有財產局人員丁○○於偵查中，均證述綦詳，復有彰化縣
    環境保護局稽查隊環境稽查工作紀錄、承租公有土地耕作權
    讓渡證書、系爭土地附近之水源處八號深井之收取抽水馬達
    電費資料、彰化縣政府95年6月2日府工水字第095014211 號
    函、彰化縣北斗地政事務所95年6月2日北第二字第09500026
    79號函暨所檢附之鑑定圖、地籍參考圖各 1份及現場照片20
    幀在卷可資佐證，足徵被告甲○○上開自白與事實相符，堪
    予採信。雖被告甲○○於本院審理時供稱：伊係自91年年底
    至94年年初盜採砂石，盜採後就同時慢慢回填廢棄物云云，
    然查被告甲○○於原審準備程序及審理時自承：承租土地後
    一陣子約91年年底才盜採砂石，91年年底的時候採完砂石，
    廢棄物是94年年中回填的，這中間伊自己回填可以利用的土
    方，到94年因為有一個人來問伊說伊這邊要不要給人倒廢棄
    物，伊才讓他倒的等語（見原審卷第31頁、第115至117頁）
    ，核與同案被告丙○○於原審審理時供稱：據伊知道於 91
    年簽約那年，那邊砂石已經被挖空等語（見原審卷第 106頁
    背面）及證人陳銀達原審審理時證稱： 91年簽約之後不到1
    年的時間，伊經過現場看到那裡已經挖了一個洞等語（見原
    審卷第 106頁背面）相符。是被告甲○○事後翻異前詞，改
    稱：伊係自91年底至94年間盜採砂石後就同時慢慢回填廢棄
    物云云，顯係事後為求依修正前牽連犯規定論以 1罪之利益
    而為卸責之詞，委不足採，該部分犯行堪予認定。
三、再按廢棄物清理法所稱之「一般事業廢棄物」係指由農工礦
    廠（場）、營造業等事業所產生具有毒性、危險性，其濃度
    或數量足以影響人體健康或污染環境之有害廢棄物以外之廢
    棄物，廢棄物清理法第 2條定有明文，查本件被告甲○○與
    前開真實姓名、年籍不詳之成年男子所共同傾倒、掩埋之廢
    棄物，係源自於造紙工廠生產後剩餘之散漿渣及建築工地施
    工所生參雜塑膠袋、磚瓦、廢木板、帆布、廢土之營建混合
    物等物，而該等物品尚無影響人體健康或污染環境之虞，此
    業據被告甲○○供承在卷，並據證人張志豪、曾國偉證述屬
    實，復有卷附之彰化縣環境保護局稽查隊環境稽查工作紀錄
    1 份、現場照片20幀可稽，是依前揭規定，被告甲○○所共
    同傾到、掩埋之物確屬一般事業廢棄物無訛。又按廢棄物清
    理法所謂「未依廢棄物清除、處理許可證或核備文件內容貯
    存、清除、處理廢棄物」，其中「貯存、清除、處理」之專
    用名詞定義係指：貯存：指一般廢棄物於清除、處理前，放
    置於特定地點或貯存容器、設施內之行為。清除：指一般廢
    棄物之收集、運輸行為。處理：指下列行為：中間處理：
    指一般廢棄物在最終處置前，以物理、化學、生物、熱處理
    、堆肥或其他處理方法，改變其物理、化學、生物特性或成
    分，達成分離、減積、去毒、固化或安定之行為。最終處
    置：指將一般廢棄物以安定掩埋、衛生掩埋或封閉掩埋之行
    為。再利用：一般廢棄物做為原料、材料、燃料、填土或
    其他經中央主管機關及目的事業主管機關認定之用途行為，
    此觀之「事業廢棄物貯存清除處理方法及設施標準」第 2條
    第 1項之規定即可明。查被告甲○○與前開真實姓名、年籍
    不詳之成年男子基於共同犯意之聯絡，由該成年男子載運前
    開一般事業廢棄物至系爭土地傾倒；復由被告甲○○負責予
    以掩埋、整地，依前開說明，其等所為亦確已該當廢棄物清
    理法所謂「清除」及「處理」行為無訛，應依法論科。
四、查我國刑法業於94年2月2日修正公布，並於95年7月1日施行
    。被告甲○○行為後，其應適用之相關法律已有變更，茲就
    與本案適用有關之條文，比較說明如下：
（一）共同正犯部分：
      刑法第28條規定業經修正公布，修正前之規定為：「二人
      以上共同實施犯罪之行為者，皆為正犯」，修正後之規定
      為：「二人以上共同實行犯罪之行為者，皆為正犯」。被
      告甲○○不論依修正前或修正後刑法第28條規定，均成立
      共同正犯，故依刑法第2條第1項前段，自應適用行為時即
      修正前之刑法第28條規定。
（二）連續犯部分：
      被告甲○○行為後，刑法第56條連續犯之規定，亦修正公
      布刪除，則被告甲○○之犯行，因行為後新法業已刪除連
      續犯之規定，此刪除雖非犯罪構成要件之變更，但顯已影
      響行為人刑罰之法律效果，自屬法律有變更，依新法第 2
      條第 1項規定，比較新、舊法結果，仍應適用較有利於被
      告甲○○之行為時法律即舊法論以連續犯。
（三）定執行刑部分：
      被告甲○○行為後，刑法第51條數罪併罰規定亦修正公布
      施行，修正前刑法第51條規定：「數罪併罰，分別宣告其
      罪之刑，依左列各款定其應執行者：」其中第 5款規定：
      「宣告多數有期徒刑者，於各刑中之最長期以上，各刑合
      併之刑期以下，定其刑期。但不得逾20年。」修正後刑法
      第 51條第5款規定：「宣告多數有期徒刑者，於各刑中之
      最長期以上，各刑合併之刑期以下，定其刑期。但不得逾
      30年。」比較結果，修正後刑法並非較有利於行為人，依
      刑法第2條第1項前段之規定，仍應依修正前刑法，定其應
      執行之刑。
（四）法定刑中罰金刑部分：
      刑法第33條第5款業經修正公布，修正後刑法第33條第5款
      規定「罰金：新臺幣 1千元以上，以百元計算之」，與修
      正前刑法第33條第5款規定「罰金：（銀元）1元以上」不
      同。比較新舊法結果，以修正前即行為時法較有利於被告
      甲○○，故依刑法第 2條第一項前段規定，本案法定罰金
      刑部分，自應適用行為時之法律即修正前刑法第 33條第5
      款規定決定其罰金部分之法定刑。
（五）法定刑中罰金刑提高標準之新舊法適用：
      被告甲○○行為後，刑法施行法第1條之1於 95年6月14日
      修正公布增訂。修正增訂之刑法施行法第1條之1規定「中
      華民國94年1月7日刑法修正施行後（按指95年7月1日），
      刑法分則編所定罰金之貨幣單位為新臺幣。94年1月7日刑
      法修正時，刑法分則編未修正之條文定有罰金刑者，自94
      年1月7日刑法修正施行後，就其所定數額提高為30倍。本
      件被告甲○○所犯竊盜罪之法定刑定有罰金刑，且為刑法
      分則編未修正之條文而定有罰金刑者，該罪於刑法施行法
      第1條之1修正增訂前，其貨幣單位為銀元，罰金刑之提高
      標準應適用罰金罰鍰提高標準條例第 1條之規定「依法律
      應處罰金、罰鍰者，就其原定數額得提高為 2倍至10倍。
      」再依現行法規所定貨幣單位折算新臺幣條例第 2條規定
      「現行法規所定金額之貨幣單位為圓、銀元或元者，以新
      臺幣元之 3倍折算之。」比較新舊法適用之結果，關於法
      定刑為罰金部分之提高標準，新舊法均無不利之情形，故
      依刑法第2條第1項前段規定，本案關於竊盜罪法定刑罰金
      提高標準部分，自應適用行為時之法律即罰金罰鍰提高標
      準條例第1條及現行法規所定貨幣單位折算新臺幣條例第2
      條之規定。
五、核被告甲○○所為，係犯刑法第320條第1項之竊盜罪（被告
    雖與綽號「噴火」之成年男子有竊取系爭土地土石之犯意聯
    絡，然尚無證據證明竊取土石時，有具有共同犯意聯絡之 3
    人以上同時在場共同實施，或在場參與分擔實施犯罪，故依
    罪疑為輕之法理，尚難遽論以刑法第 321條第1項第4款之結
    夥3人以上竊盜罪）及廢棄物清理法第 46條第1項第4款之未
    依規定領有許可文件，從事廢棄物清除、處理罪。被告甲○
    ○與綽號「噴火」之成年男子就竊盜犯行間；及被告甲○○
    與上開真實姓名、年籍不詳之成年男子就未依規定領有許可
    文件，從事廢棄物清除、處理之犯行間，分別有犯意聯絡及
    行為分擔，均為共同正犯。公訴意旨雖認同案被告丙○○所
    為係與被告甲○○共同犯刑法第320條第1項之竊盜罪，惟同
    案被告丙○○僅係於被告甲○○受讓系爭土地耕作權之時，
    資以助力，尚無證據足認同案被告丙○○有為任何竊取土石
    之構成要件行為，復查無其他事證足資證明同案被告丙○○
    與被告甲○○有共同謀議竊取砂石之情事，自難認同案被告
    丙○○上開所為係構成竊盜罪之共同正犯，應僅能論以幫助
    竊盜罪，併此敘明。又按連續犯之成立，除主觀上須基於一
    個概括之犯意外，客觀上須先後數行為，逐次實施而具連續
    性，侵害數個同性質之法益，其每一前行為與次行為，依一
    般社會健全觀念，在時間差距上，可以分開，在刑法評價上
    ，各具獨立性，每次行為皆可獨立成罪，構成同一之罪名，
    始足當之（最高法院86年臺上字第3295號判例意旨參照）。
    查被告甲○○於91年年底將系爭土地交予「噴火」之成年男
    子先後挖採多次，另於 94年年中先後多次以每車次1千元之
    代價，允許他人於系爭土地上傾倒廢棄物後，再由其負責予
    以掩埋整地之行為，各該挖採及傾倒掩埋行為，均非密切接
    近之實施，在時間差距上，可以分開，在刑法評價上，各具
    獨立性，每次行為皆可獨立成罪，然其每次犯行之時間仍分
    別緊接，方法相同，所犯又係構成要件相同之罪，主觀上應
    係各基於概括犯意反覆為之無訛，是依前開判例意旨，被告
    甲○○等人先後多次盜採土石及多次未依規定領有許可文件
    ，從事廢棄物清除、處理之犯行，應分別論以連續犯，再各
    依修正前刑法第 56條規定以1罪論，並加重其刑。再按修正
    前刑法第55條所謂之牽連犯，必須 2個以上之行為有方法與
    結果之關係者，始足構成，亦即必須以犯一罪之方法行為犯
    他罪，或以犯一罪之結果行為犯他罪，方有牽連關係之可言
    （最高法院73年臺上字第5446號判例意旨參照）。查被告甲
    ○○於91年間受讓系爭土地承租權時，原僅係欲將系爭土地
    提供予綽號「噴火」之成年男子竊取砂石所用，並於91年年
    底採完砂石，其間被告甲○○回填可以利用的土方於系爭土
    地上，嗣於94年間，始因上開真實、姓名年籍不詳之成年男
    子向之提議欲以每車 1千元之代價於系爭土地上傾倒廢棄物
    ，方起意與該成年男子共同未經許可而從事廢棄物清除、處
    理之犯行，此業據被告甲○○於原審審理時供承明確，足見
    被告甲○○初本無以於系爭土地上竊取土石為事後於其上傾
    倒、堆置廢棄物之手段之意思，且參諸證人等證述系爭土地
    係於91年間遭人盜採砂石，至94年間始遭人傾倒廢棄物等情
    ，堪認被告甲○○事後於系爭土地上傾倒、堆置廢棄物確係
    另行起意為之無訛，是被告甲○○上開所犯 2罪間，犯意各
    別，行為互殊，罪名不同，應予分論併罰，公訴人認該 2罪
    間具有牽連關係，而請從一重處斷，容有未恰。
六、原審法院認被告甲○○犯罪事證明確，予以論罪科刑，固非
    無見，惟查：(一)被告甲○○於91年年底將系爭土地交予「噴
    火」之成年男子先後挖採土石多次，另於94年年中先後多次
    允許他人於系爭土地上傾倒廢棄物後，再由其掩埋整地之行
    為，各該挖採及傾倒掩埋行為，均非密切接近之實施，在時
    間差距上，可以分開，在刑法評價上，各具獨立性，然其每
    次犯行之時間仍分別緊接，方法相同，所犯又係構成要件相
    同之罪，主觀上應係各基於概括犯意反覆為之，應均各論以
    修正前之連續犯，原審判決就挖採土石部分論以接續犯，尚
    有未洽。(二)被告甲○○竊取土石之犯行係於91年年底始成立
    ，其於 91年5月14日利用不知情之陳銀達與系爭土地之原承
    租人李平和簽訂耕作權受讓契約時，尚未成立竊盜犯行，原
    審判決認該部分被告甲○○成立間接正犯，亦有未合。(三)被
    告甲○○用以處理廢棄物之挖土機並未扣案，且型號、規格
    、體積等項均屬不明，為免將來執行之困難，不宜為沒收之
    宣告，原審判決諭知沒收挖土機之宣告，容有未當。(四)原審
    判決未及審酌被告甲○○符合 96年7月16日施行之中華民國
    九十六年罪犯減刑條例規定，尚有未妥。被告甲○○上訴意
    旨認其所犯 2罪間具有牽連關係，並非可採，已如前述，其
    指摘原判決不當，雖無理由，惟原判決既有上述可議之處，
    即屬無可維持，自應由本院撤銷改判。爰審酌被告甲○○為
    牟取不法利益，提供國有土地予他人盜採土石牟利，系爭土
    地遭開挖之範圍甚廣，嚴重破壞地貌，使土地有喪失水土保
    持功能之虞，美好山川景緻破壞殆盡，對於國人賴以生存之
    鄉土造成難以彌補之損害，嗣被告甲○○又貪得無厭，為圖
    獲取更多不法利益，竟將挖取土石之坑洞供為不法業者任意
    傾倒、棄置回填一般事業廢棄物，尤屬破壞土地環境及衛生
    ，影響實鉅，復參酌被告甲○○犯罪之動機、目的、參與涉
    案之情節、所獲取之不法利益、所生危害之程度，暨其等前
    科紀錄（參臺灣高等法院被告前案紀錄表），及被告甲○○
    犯後坦承大部分犯行等一切情狀，分別量處如主文第 2項所
    示之刑。再查被告甲○○之犯罪時間均在中華民國96 年4月
    24日以前，所犯之2罪，合於中華民國九十六年罪犯減刑條
    例第2條第1項第3款之減刑條件，爰依法予以減刑，並於減
    刑後依該條例第10條第2項、第2項規定，併定應執行之刑。
    至被告甲○○之選任辯護人請求本院為緩刑之宣告，惟查被
    告甲○○前有 2次賭博前科紀錄，素行非佳，本案盜採土石
    體積不少，復提供不法業者任意傾倒、棄置回填廢棄物，破
    壞環境甚鉅，且其亦無法回復土地原狀，故本院認不宜為緩
    刑之宣告。末查被告甲○○雖供承其以所有之挖土機 1輛處
    理前開一般事業廢棄物，然查該輛挖土機並未扣案，且型號
    、規格、體積等項均屬不明，為免將來執行之困難，本院不
    為沒收之宣告，均併此敘明。
據上論結，應依刑事訴訟法第369條第1項前段、第364條、第299
條第1項前段，廢棄物清理法第46條第1項第4款，刑法第 2條第1
項前段、第11條前段、第28條（修正前）、第56條（修正前）、
第320條第1項、第 51條第5款（修正前），罰金罰鍰提標準條例
第1條前段，現行法規所定貨幣單位折算新臺幣條例第2條，中華
民國九十六年罪犯減刑條例第2條第1項第3款、第7條第1項、第2
項、第10條第2項、第1項，判決如主文
本案經檢察官乙○○到庭執行職務。
中　　華　　民　　國　　96　　年　　9 　　月　　19　　日
        　　刑事第八庭    審判長法　官  羅  得  村
　　　　　　　　　　　　　　    法　官  劉  榮  服
　　　　　　　　　　　　　　　  法　官  張  靜  琪
上列正本證明與原本無異。
如不服本判決應於收受送達後十日內向本院提出上訴狀，其未敘
述上訴之理由者並得於提起上訴後十日內向本院補提理由書（均
須按他造當事人之人數附繕本）。
                                書記官  陳  俞  豪
中　　華　　民　　國　　96　　年　　9 　　月　　19　　日
附錄本案論罪科刑法條全文：
中華民國刑法第320條
意圖為自己或第三人不法之所有，而竊取他人之動產者，為竊盜
罪，處 5 年以下有期徒刑、拘役或 5 百元以下罰金。
意圖為自己或第三人不法之利益，而竊佔他人之不動產者，依前
項之規定處斷。
前二項之未遂犯罰之。
廢棄物清理法第46條
有下列情形之一者，處 1 年以上 5 年以下有期徒刑，得併科新
臺幣 3 百萬元以下罰金：
一、任意棄置有害事業廢棄物。
二、事業負責人或相關人員未依本法規定之方式貯存、清除、處
理或再利用廢棄物，致污染環境。
三、未經主管機關許可，提供土地回填、堆置廢棄物。
四、未依第 41 條第 1 項規定領有廢棄物清除、處理許可文件，
從事廢棄物貯存、清除、處理，或未依廢棄物清除、處理許可文
件內容貯存、清除、處理廢棄物。
五、執行機關之人員委託未取得許可文件之業者，清除、處理一
般廢棄物者；或明知受託人非法清除、處理而仍委託。
六、公民營廢棄物處理機構負責人或相關人員、或執行機關之人
員未處理廢棄物，開具虛偽證明。
